---
title: "dzz2.1"
author: "Katusha Skovorodina"
date: '10 октября 2016 г '
output: html_document
---

```{r setup, include=FALSE}
knitr::opts_chunk$set(echo = TRUE)
```

## Пункт 1,3,6

```{r American_Express}
fal<-lm(Costs ~ Miles, data=American_Express)
summary(fal)
```

Уравнение регрессии: Costs=274.84969+1.255*Miles.Выводы,следующие из этого уравнения:
1).В случае,если путешественники не проедут ни одной мили,всё равно стоимость этого путешествия будет равна 274.84969.
2)При проезде каждой мили ожидается увеличение стоимости путешествия на 1.255 доллара. 
3)Коэффициент регрессии статистически значимо отличается от нуля(p<0.001).
4)Коэффициент детерминации R^2,равный 0.9652, показывает,что наша модель объясняет 96.52 % дисперсий изменения стоимости путешествия.

## Пункт 2 

```{r fal}
confint(fal)
```

С помощью данной функции были построены доверительные интервала уровня доверия 0.95.
Так как ноль не входит в полученный доверительный интервал,то можно сделать вывод о значимости коэффициента регрессии на уровне p<0.5 .

## Пункт 4 

```{r}
fitted(fal)
residuals(fal)
```

Остатки-это разность между предсказанными и фактическими значениями.Видно,что предсказанные и фактические значения лежат довольно далеко друг от друга,от -588.78 до +498.65.

## Пункт 5
```{r}
scatterplot(American_Express$Miles,American_Express$Costs)
```

На графике видно,что теоретическая и эмпирическая функции регрессии лежат очень близко друг к другу, это значит, что наша модель имеет высокий процент точности описания зависимости между расстоянием путешествия и его стоимостью.Также можно заметить,что с 95% вероятностью линия регрессии проходит между двумя пунктирными кривыми.

## Пункт 7

```{r}
new.costa<-data.frame(Miles=c(6000))
predict(fal,newdata=new.costa)
```

Для путешественника,который прошёл(проехал) 6000 миль, менеджер предсказал расходы в размере 7806.852 доллара. 

## Пункт 8

```{r}
new.costi<-data.frame(Miles=c(5550))
predict(fal,newdata=new.costi,interval="prediction")
```

Для человека,который прошёл(проехал) 5550 миль, путешествие в среднем обошлось в 7241.952 доллара, а в общем случае путешествие обошлось  в стоимость,входящую в  интервал (6527.792,7956.113).